【裁判字號】    90,易,1869
【裁判日期】    901121
【裁判案由】    竊盜
【裁判全文】
臺灣臺南地方法院刑事判決                          九十年度易字第一八六九號
    公  訴  人  臺灣臺南地方法院檢察署檢察官
    被      告  甲○○
    選任辯護人  陳文欽律師
    被      告  丁○○
右列被告因竊盜案件，經檢察官提起公訴（九十年度偵字第六○四○號），本院判決
如左：
    主  文
甲○○共同連續攜帶兇器竊盜，累犯，處有期徒刑捌月。
丁○○共同連續攜帶兇器竊盜，處有期徒刑柒月。緩刑參年。
扣案Ｔ型螺絲起子壹支（置於扣案拆卸及修理機車工具箱內）沒收。
    事  實
一、甲○○前於民國八十九年八月間因贓物案件，經臺灣高雄地方法院判處有期徒刑
    四月確定，甫於九十年二月十四日經易科罰金執行完畢，猶不思悔改，復與丁○○共同基於意圖為自己不所有之概括犯意，連續於如附表所示時間，由甲○○騎
    機車後載丁○○至如附表所示之地點後，由甲○○在旁把風，再由丁○○持甲○○所交付，客觀上可為兇器之Ｔ型螺絲起子一支，竊取戊○○、丙○○及乙○○
    等如附表所示之機車，得手後將機車騎到台南市○○路一千一百四十九號之倉庫
    內，擬由甲○○以甲○○自外購得之舊機車車牌，換掛於該竊得之機車上出售。
    嗣於九十年五月二十五日下午五時三十分許，為據報前往查看之警員當場查獲。
    ，並扣得Ｔ型螺絲起子一支（置於扣案拆卸及修理機車工具箱內）。
二、案經臺南市警察局第一分局報請臺灣臺南地方法院檢察署檢察官偵查起訴。
    理  由
一、訊據被告甲○○、丁○○對於右揭時地竊取上開車輛之事實供承不諱，核與被害
    人戊○○、丙○○及乙○○於警訊中指述失竊之情節大致相符（見卷附臺南市警
    察局第一分局九十年五月二十六日、九十年六月十五日偵訊筆錄），復有Ｔ型螺
    絲起子一支扣案（置於扣案拆卸及修理機車工具箱內）暨現場照片十幀、贓物認
    領保管單一紙、「車輛竊盜、車牌失竊資料個別查詢報表─查詢車輛認可資料」
    三紙在卷可稽，被告二人自白核與事實相符，本件事證明確，其等竊盜犯行均堪
    認定。
二、按螺絲起子客觀上具有危險性，足以傷害人之身體，為兇器之一種，被告二人意
    圖為自己不法之所有，持上揭兇器竊取被害人之財物，核其等所為，均係犯刑法
    第三百二十一條第一項第三款之加重竊盜罪。被告二人間，有犯意聯絡，行為分
    擔，均應論以共同正犯。被告等多次竊盜之犯行，時間緊接，犯罪構成要件相同
    ，顯係基於概括犯意反覆為之，為連續犯，均應依刑法第五十六條規定，以一罪
    論，並加重其刑。查被告甲○○前於八十九年八月間因贓物案件，經臺灣高雄地
    方法院判處有期徒刑四月確定，於九十年二月十四日經易科罰金執行完畢，有臺
    灣高等法院被告全國前案紀錄表一份在卷可按，其於五年以內再犯本件有期徒刑
    以上之本罪，為累犯，依刑法第四十七條規定，遞予加重其刑。爰審酌被告甲○○有贓物犯罪前科（同上引前案紀錄表），素行不佳，被告丁○○則尚無犯罪前
    科，其等不知圖謀正取，為私利竊取他人機車及其犯罪之動機、目的、手段、所
    生危害、所得利益非鉅、其品行智識程度、已賠償被害人戊○○、丙○○及乙○○之損失（有和書三份附卷可佐）、犯後坦承犯行勇於認錯，頗具悔意等一切情
    狀，各從輕量處如主文所示之刑。又被告丁○○尚無犯罪前科，未曾受有期徒刑
    以上刑之宣告，此有台灣高等法院被告全國前案紀錄表一件附卷可憑，其年紀尚
    輕，初犯本罪，犯後頗具悔意，經此罪刑宣告之教訓後，當知所警惕而無再犯之
    虞，本院認所宣告之刑，以暫不執行為適當，爰併宣告緩刑參年，以勵自新。另
    被告等竊取機車所使用之Ｔ型螺絲起子一支（置於扣案拆卸及修理機車工具箱內
    ），係被告甲○○所有供本件犯罪所用之物，應依刑第三十八條第一項第二款沒
    收之。至於被告甲○○犯後雖承坦犯行頗具悔意，且已賠償被害人損失，但其前
    於八十九年八月間因贓物罪，經臺灣高雄地方法院判處有期徒刑四月確定，於九
    十年二月十四日經易科罰金執行完畢，於五年以內再犯本件有期徒刑以上之罪，
    與緩刑要件不符，且其前案甫執行完畢未久，又故意犯本罪，犯罪情節及所侵害
    之法益均非輕微，雖已償付被害人損失及表示懺悔之意，亦不符合情輕法重足堪
    憫恕之要件，尚難援引刑法第五十九條規定減輕其刑，附此敘明。又扣案未掛車
    牌引擎號碼已遭磨損之機車二部、壓縮機一台、拆卸及修理機車之工具一箱（除
    本案行竊工具Ｔ型螺絲起子一支外）、引擎六組（引擎號碼各為4DM-051375、
    DY000-000000、4hp-300498、3YX-529483、KBNC-102749、GY6B-327162）、車牌
    六面（車號DKG-976、MGK-667、NSV-443、TYC-285、HMV-638、GPL-970），雖係
    被告甲○○所有，但尚無積極證據足認與其用之供本件竊盜犯罪使用，爰不諭知
    沒收。
據上論斷，應依刑事訴訟法第二百九十九條第一項前段，刑法第二十八條、第五十六
條、三百二十一條第一項第三款、第四十七條、第七十四條第一款、第三十八條第一
項第二款，判決如主文。
中      華      民      國      九十     年     十一      月    二十一  日
                              臺灣臺南地方法院刑事第三庭
                                  法官   謝瑞龍
右正本證明與原本無異。
如不服本判決應於送達後十日內向本院提出上訴狀。
                                  書記官 黃國晉
中      華      民      國      九十     年     十一      月    二十一  日
附錄本案論罪科刑法條全文：
中華民國刑法第三百二十一條第一項
(加重竊盜罪)
犯竊盜罪而有左列情形之一者，處六月以上五年以下有期徒刑：
一  於夜間侵入住宅或有人居住之建築物、船艦，或隱匿其內而犯之者。
二  毀越門扇、牆垣或其他安全設備而犯之者。
三  攜帶兇器而犯之者。
四  結夥三人以上而犯之者。
五  乘火災、水災或其他災害之際而犯之者。
六  在車站或埠頭而犯之者。
附表 :
┌──┬──────┬───────┬───┬─────────┬───┐
│編號│犯罪時間    │ 犯罪地點     │被害人│ 犯罪所得之物     │備註  │
├──┼──────┼───────┼───┼─────────┼───┤
│一  │九十年五月二│ 台南市○○路 │戊○○│ 車號ＺＷＱ－二一 │      │
│    │十三日二十二│ 二段一九０號 │      │ ０號輕機車一部。 │      │
│    │時許        │              │      │                  │      │
├──┼──────┼───────┼───┼─────────┼───┤
│二  │九十年五月二│ 台南市○○街 │丙○○│ 車號ＫＧ九－五八 │      │
│    │十四日十九時│ 遠東百貨公司 │      │ 九號輕機車一部。 │      │
│    │三十分許    │ 旁           │      │                  │      │
├──┼──────┼───────┼───┼─────────┼───┤
│三  │九十年五月二│ 台南市崇明七 │乙○○│ 車號ＱＰ三－四八 │      │
│    │十四日二十二│ 街七號四樓   │      │ 二號輕機車一部。 │      │
│    │時十分許    │              │      │                  │      │
└──┴──────┴───────┴───┴─────────┴───┘


司法院資訊處製作；財團法人民間司法改革基金會備份。
